臺灣高雄地方法院刑事判決　　　　　　　　　　　　九十一年度易字第二三五五號
　　公　訴　人　臺灣高雄地方法院檢察署檢察官
　　被　　　告　乙○○
　　被　　　告　甲○○
右列被告等因竊盜案件，經檢察官提起公訴（九十一年度偵字第一一三００號），本
院判決如左：
    主  文
乙○○共同逾越牆垣竊盜，累犯，處有期徒刑捌月。
甲○○共同逾越牆垣竊盜，處有期徒刑陸月，如易科罰金，以參佰元折算壹日。
    事  實
一、乙○○曾於民國（下同）八十二年間因施用毒品及違反麻醉藥品管理條例案件，
    ，前案經台灣高等法院高雄分院以八十三年度上訴字第二十八號判決判處有期徒
    刑三年二月確定，後案則經本院以八十三年度訴緝字第八五號判決判處有期徒刑
    五年二月，後上訴台灣高等法院高雄分院遭駁回而確定，前開兩罪經定應執行刑
    為有期徒刑八年，後於八十三年間，又因違反麻醉藥品管理條例案件，經本院以
    八十三年度訴字第九八九號判決判處有期徒刑四月確定，並與前開二罪所定之八
    年應執行刑接續執行，於九十一年五月一日縮刑期滿執行完畢。詎猶不知悔改，
    竟與甲○○基於意圖為自己不法所有之犯意聯絡，於九十一年五月二十六日下午
    八時許，二人一同前往位於高雄縣九曲堂之交通部台灣鐵路管理局台南電力段九
    曲堂電力分駐所，翻越圍牆入內，竊取該電力分駐所所有，堆放於圍牆空地內之
    電車接觸鐵線約一百公斤，得手後，先將之丟至圍牆外之道路上，欲用車載運離
    去，惟因當夜狗吠聲不斷，二人惟恐遭人發覺，遂先行離去計謀他日再來拿取。
    後於同月二十八日下午三時五十分許，甲○○駕駛車前掛有ＸＺ─○二八八號，
    車後並未懸掛車牌之小客車，附載乙○○至丟置鐵線之圍牆道路旁，將上開鐵線
    搬上車後，即駕車駛至高雄縣大寮鄉○○路之「崙嘉估物商行」，將鐵線以每公
    斤新臺幣（下同）四十元之價格出賣與在該商行任職會計工作並不知情之洪文卿
    ，共計得款四千元。嗣因渠二人搬運前開鐵線過程，經電力分駐所職員丙○○當
    場目睹，並記下車號，警方循線從上開車牌追查，而於九十一年五月二十九日在
    大寮鄉○○村○○路附近查獲甲○○，後再循線查獲乙○○。
二、案經內政部警政署鐵路警察局第三警務段報請臺灣高雄地方法院檢察署檢察官偵
    查起訴。
    理  由
一、訊據被告乙○○、李朝熙二人對曾於前揭時日翻越牆垣，至上開電力分駐所內竊
    取電車接觸鐵線約一百公斤，並以四千元之代價出賣與崙嘉估物商行之犯行固坦
    承不諱，惟辯稱以為該電線均為廢棄物云云，惟查：右揭事實業據證人即上開電
    力分駐所之員工丙○○於警訊及偵、審中指述甚詳（見偵查卷第二十六頁背面、
    本院九十一年八月六日訊問筆錄），被告二人將竊得鐵線出賣與崙嘉估物商行之
    情，亦經證人洪文卿於偵查中供述明確（見偵查卷第二十六頁），復有贓物認領
    保管收據一紙及相關相片七幀附卷可稽；又上開鐵線均置於前揭電力分駐所圍牆
    內之空地，客觀上可輕易判斷屬他人所有，被告二人翻牆入內竊取，竟仍稱以為
    該物係廢棄物云云已難令人信服，倘渠等確認該鐵線係遭他人廢置，大可當晚即
    光明正大取走該物，竟會因聽聞狗吠聲即先行罷手，須趁他日無人注意之時再加
    搬運，亦顯見被告二人對上開鐵線係屬他人所有，並非廢棄物等情知之甚詳，渠
    等前開所辯顯係卸責之詞不足採信，本件事證明確，被告二人犯行洵堪肯認。
二、查被告二人翻越前開電力分駐所之牆垣入內竊取置於空地上之鐵線，核渠等所為
    係犯刑法第三百二十一條第一項第二款之逾越牆垣竊盜罪，公訴人以鐵路分駐所
    屬有人居住之建築物，認渠等於夜間入內竊盜，所為尚犯有同法第三百二十一條
    第一項第一款於夜間侵入有人居住之建築物竊盜，惟刑法第三百二十一條第一項
    第一款所謂建築物，係指住宅以外上有屋面周有門壁，足蔽風雨，供人出入，且
    定著於土地之工作物而言，其附連圍繞之土地，不包括在內。如僅踰越圍繞之牆
    垣行竊，尚未侵入有人居住之建築物，自難遽以該條款之罪相繩（參閱最高法院
    台上五十年台上字第五三二號判例），本件被告二人僅翻越牆垣入內竊取上開電
    力分駐所置於空地上之鐵線等情，已如前述，渠二人並未侵入電力分駐所內竊物
    ，揆諸前揭判例，尚難以刑法第三百二十一條第一項第一款之罪相繩於被告二人
    ，公訴人前揭所認尚有誤會，應予更正。又被告二人就前開加重竊盜犯行間，有
    行為分擔、犯意聯絡，應論以共同正犯。被告乙○○犯有如事實欄所載之前科，
有台灣高等法院被告全國前科紀錄表、台灣高雄地方法院檢察署刑案資料查註紀
    錄表各一紙存卷可參，其於刑之執行完畢後，五年之內再犯本件最重本刑為有期
    徒刑以上之罪，為累犯，應依刑法第四十七條之規定加重其刑。爰審酌被告二人
    不思循正當途徑獲致財富，反意圖不勞而獲，以上開方式，竊取他人物品，惟念
    所竊鐵線已遭上開電力分駐所取回，渠二人對上開犯行又大致坦承，犯後態度尚
    可等一切情狀，分別量處如主文所示之刑，並就甲○○之部分，諭知易科罰金之
    折算標準。
據上論斷，應依刑事訴訟法第二百九十九條第一項前段，刑法第二十八條、第三百二
十一條第一項第二款、第四十七條，第四十一條第一項，罰金罰鍰提高標準條例第二
項，判決如主文。
中    華    民    國      九十一      年      九      月      二十      日
                              臺灣高雄地方法院刑事庭
                                  審判長法官    黃三友
                                        法官    何悅芳
                                        法官    黃宗揚
右正本證明與原本無異。
如不服本判決，應於判決送達後十日內，向本院提出上訴狀。
                                書記官    陳掌珠
中    華    民    國      九十一      年      九      月      二十      日
附錄本判決論罪科刑法條：
刑法第三百二十一條
犯竊盜罪而有左列情形之一者，處六月以上五年以下有期徒刑：
一  於夜間侵入住宅或有人居住之建築物、船艦，或隱匿其內而犯之者。
二  毀越門扇、牆垣或其他安全設備而犯之者。
三  攜帶兇器而犯之者。
四  結夥三人以上而犯之者。
五  乘火災、水災或其他災害之際而犯之者。
六  在車站或埠頭而犯之者。
前項之未遂罰之。
